臺灣桃園地方法院裁定
111年度壢秩聲字第3號
移送機關    桃園市政府警察局龍潭分局
異  議  人  黃義隆


            許振忠


            劉學錫


            王立中


上列異議人因違反社會秩序維護法案件，對於移送機關於民國11
1年3月18 日所為之龍警分刑字第1110006958號處分書之處分聲
明異議，本院裁定如下：
    主    文
異議駁回。
    事實及理由
一、原處分意旨略以：警方於民國111年3月14日16時許，在桃園
    市○○區○○路○○段000號後方鐵皮屋處，當場查獲異議人4人正
    進行賭博情事，並當場扣得異議人王立中賭資新臺幣（下同
    ）6,580元、異議人許振忠賭資33,540元、異議人黃義隆賭
    資8,400元、異議人劉學錫賭資4,250元，詢據證人黃乾隆坦
    承有供賭抽頭情事，因認異議人有違反社會秩序維護法第84
    條之規定，處罰鍰各3,000元，並沒入賭資、賭具（麻將）1
    副、骰子3顆、方向環1個、牌尺4支等語。
二、異議意旨略以：
（一）異議人黃義隆：當時純屬同事消遣怡情之事，剛學打麻
　　　將，打得很小，被沒入之賭資是生活費等語。
（二）異議人許振忠：當時純屬同事消遣怡情之事，被沒入之賭
      資，其中1,000多元是放在牌桌抽屜，其餘是放置在身上
      皮夾準備繳納信用卡費和生活所需之費用等語。
（三）異議人劉學錫：當時被幾位便衣警員包圍，並沒收桌上抽
      屜現金1,250元及身上皮夾3,000元，本人覺得打麻將是消
      遣等語。
（四）異議人王立中：警方人員突然進入，並未出示搜索票，就
      命令異議人不准動，然異議人打麻將純屬同事間怡情之事
      ，警方沒收之賭資，其中1,000元是放置在牌桌抽屜，其
      餘5,800元是放在皮夾內，為每月上班吃飯、加油之生活
      費，非打麻將之用等語。
三、按簡易庭認為聲明異議無理由者，應以裁定駁回之；於非公
    共場所或非公眾得出入之職業賭博場所，賭博財物者，處9,
    000 元以下罰鍰；因違反本法行為所生或所得之物沒入之；
    供違反本法行為所用之物，以行為人所有者為限，得沒入之
    ，社會秩序維護法第57條第2 項前段、第84條、第22條第1
    項第1 款、第3 項前段分別定有明文。經查：
（一）異議人均坦承曾於上開時間、地點打麻將等事實，與渠等
      在警詢時之陳述相符，且與該處場所所有人即證人黃乾隆
      於警詢時所述一致，並經警方沒入賭資、賭具（麻將）1
      副、骰子3顆、方向環1個、牌尺4支，此有現場照片、調
      查筆錄、搜索、扣押筆錄等件附卷可參，惟異議人稱渠等
      僅係同事間怡情，被沒入之賭資為生活費等語。參異議人
      許振忠於警詢時供稱渠等是用打麻將來賭博財物，是玩20
      0元底，每台20元，…如果是自摸，另外三家就要付他錢，
      如果是放槍，就是要付給胡了那個人錢，胡了的人如果沒
      有多餘的台數就是收取底價200元，…因為其想說跟黃乾隆
      是高中同學，不好意思打擾他，才會提抽頭金的建議，這
      兩將之中，每次有人自摸的話就要提供100元給場主黃乾
      隆，上限是400元，…麻將是黃乾隆提供的，是其賭博財物
      的，其才玩不到一將而已，這抽頭金200元，是王立中自
      摸2次拿出來的等語；異議人劉學錫則稱黃乾隆提供場所
      ，每一將自摸抽100元是當作餐費，今日警方所扣查之抽
      頭金200元是異議人4人抽出來的餐費等語，佐以證人黃乾
      隆於警詢時亦稱警方所查扣之抽頭金200元原則上是歸其
      所有，但是其會買便當給他們吃，如果有剩的錢才會歸我
      ，因為從一開始都沒認為是賭博，所以才提供朋友玩，所
      以才沒有關大門等語，足認證人黃乾隆確實有抽頭金之行
      為，具有營利性，是異議人於上開時地有在非公共場所或
      非公眾得出入之賭博場所賭博財物，堪以認定。
（二）至異議人辯稱被沒入之賭資為生活費云云，衡情異議人遭
      沒入之金額為4,000餘元至30,000餘元，倘若均為生活費 
      之用，其為警詢問時理應為己澄清，況一般人外出見友、
      聚會，亦不會攜帶大筆金額作為生活費使用，自不因警方
      當場扣押時，前開金錢是放在桌上或異議人身上而有所區
      別，是異議人前開所辯，與常情不合，難以採信。此外，
      異議人王立中主張警方違法搜索等語，惟黃乾隆為上開鐵
      皮屋之所有權人，警方係經黃乾隆同意搜索，並簽立自願
      受搜索同意書後進行搜索，當場為警方所查獲，此有自願
      受搜索同意書1份附卷可稽，亦難認當場警員搜索有何違
      法之處，附此敘明。
四、從而，原處分機關依社會秩序維護法第84條之規定，裁處異
    議人各3,000 元之罰鍰，並分別將王立中賭資6,580元、許
    振忠33,540元、黃義隆賭資8,400元、劉學錫賭資4,250元，
    予以沒入，於法並無不合。異議人以前揭情詞指摘原處分不
    當，請求撤銷原處分，為無理由，應予駁回。
五、依社會秩序維護法第57條第2項前段，裁定如主文。
中　　華　　民　　國　　111 　年　　3 　　月　　30　　日
                  中壢簡易庭      法  官  張得莉
以上為正本係照原本作成。
本裁定不得抗告。
中　　華　　民　　國　　111 　年　　3 　　月　　31　　日
                                  書記官  鄭涵勻
附表：
編號 異議人 裁罰處分字號 沒入財物項目及金額（現金單位：新臺幣） 1 黃義隆 龍警分刑字第1110006958號 現金8,400元 2 許振忠 龍警分刑字第1110006958號 現金33,540元 3 劉學錫 龍警分刑字第1110006958號 現金4,250元 4 王立中 龍警分刑字第1110006958號 現金6,580元